# 请教陈版主：顾问费收入的确认时点

提问人：yahmm 时间：2012-03-28 16:03:15
银行贷款时会收取顾问费的，银行的中间业务，这部分顾问费按应按利息分摊

回答人：chenyiwei
要根据实际情况判断该“顾问费”的实质，例如是否与融资金额、期限、利率等因素挂钩；银行是否提供了所约定的咨询顾问服务，以及所提供服务的价值与该顾问费是否相称等。当然，实务很多以“顾问费”名义变相收取利息